臺灣新北地方法院刑事判決
111年度審訴字第357號
公  訴  人  臺灣新北地方檢察署檢察官
被      告  鄒浩雲


上列被告因違反毒品危害防制條例案件，經檢察官提起公訴（11
1年度偵字第2030號），被告於準備程序中就被訴事實為有罪之
陳述，經本院裁定改以簡式審判程序審理，判決如下：
    主  文
鄒浩雲持有第二級毒品純質淨重二十公克以上，處有期徒刑陸月
，併科罰金新臺幣陸萬元，有期徒刑如易科罰金，罰金如易服勞
役，均以新臺幣壹仟元折算壹日。
扣案之第二級毒品甲基安非他命伍包（合計毛重肆拾點伍公克，
合計純質淨重参拾點貳伍肆公克）併同外包裝伍只均沒收銷燬。
    事實及理由
一、鄒浩雲明知甲基安非他命係毒品危害防制條例第2條第2項所
    列管之第二級毒品，非經許可不得持有，竟基於持有第二級
    毒品純質淨重二十公克以上之犯意，於民國110年3月18日20
    時許，在新北市○○區○○○路0段000號旁巷子內，向真實姓名
    年籍不詳、綽號「財哥」之成年男子，取得純質淨重20公克
    以上之第二級毒品甲基安非他命5包而持有。嗣於同日20時4
    5分許，在新北市板橋區大仁街110巷口，因形跡可疑為警攔
    查，經鄒浩雲同意搜索，當場扣得第二級毒品甲基安非他命
    5包（總毛重40.50公克，合計純質淨重30.254公克）及其他
    物品，因而查悉上情。
二、證據：
  ㈠被告鄒浩雲於警詢、偵查、本院準備程序及審理時之自白。
  ㈡扣案之第二級毒品甲基安非他命5包、台灣尖端先進生技醫藥
    股份有限公司毒品原物鑑定實驗室出具之毒品證物鑑定分析
    報告1份。
三、論罪科刑：
  ㈠核被告所為，係犯毒品危害防制條例第11條第4項之持有第二
    級毒品純質淨重二十公克以上罪。
  ㈡被告前因販賣毒品等案件，經本院以100年度訴字第492號判
    決判處有期徒刑1年10月（共3罪）、3年8月（共10罪）、7
    月，應執行有期徒刑10年確定，嗣經臺灣高等法院以100年
    度上訴字第1491號判決就3年8月（共10罪）部分撤銷改判1
    年10月（共10罪），其餘駁回上訴確定；另因施用毒品案件
    ，經本院以100年度訴字第295號判決判處有期徒刑7月、4月
    ，應執行有期徒刑10月，嗣經臺灣高等法院以100年度上訴
    字第1687號判決駁回上訴確定。上開各罪，嗣經臺灣高等法
    院以105年度聲字第3806號裁定應執行有期徒刑9年7月確定
    ，經入監執行後，於106年3月8日縮短刑期假釋出監併付保
    護管束，然被告於保護管束期滿前尚犯他罪，經臺灣新北地
    方檢察署檢察官以106年度毒執護字第149號認該假釋因「假
    釋保護管束期間再犯於期滿前未判決確定」而結案等情，有
    臺灣高等法院被告前案紀錄表在卷可參，故尚難排除被告於
    此期間內有因假釋中故意更犯罪而受有期徒刑以上刑之宣告
    之情事，而被告上揭假釋現既仍有遭撤銷之可能，則其假釋
    果若一經撤銷，依刑法第79條第1項但書規定，即不能逕認
    前揭所載應執行之有期徒刑業已執行完畢，是依有疑，利歸
    被告原則，被告於本案之犯行，允宜不認定構成累犯，併此
    敘明。
  ㈢爰審酌被告無視毒品對國人身心健康及社會秩序可能造成之
    危害，持有純質淨重共達30.254公克之第二級毒品甲基安非
    他命，極易滋生其他犯罪，所為應予非難，惟念其犯後坦承
    犯行，態度尚可，兼其個人戶籍資料註記高職畢業之教育程
    度、於警詢中自陳小康之家庭經濟狀況、素行、犯罪動機、
    目的、手段、持有毒品數量及期間、自陳案發後努力生活、
    尚有罹患癌症之母親需照顧等一切情狀，量處如主文所示之
    刑，並諭知有期徒刑如易科罰金，罰金如易服勞役之折算標
    準，以資警惕。
四、沒收：
  ㈠扣案之白色透明結晶5包（總毛重40.50公克，隨機取樣1件0.
    027公克分析，驗出純質淨重共30.254公克），經送驗後檢
    出第二級毒品甲基安非他命成分，此有台灣尖端先進生技醫
    藥股份有限公司110年5月7日毒品證物鑑定分析報告在卷可
    考，應依毒品危害防制條例第18條第1項前段之規定，宣告
    沒收銷燬；而直接用以盛裝上揭毒品之包裝袋5只，以現今
    所採行之鑑驗方式仍會殘留微量毒品而無法將之完全析離，
    亦應依毒品危害防制條例第18條第1項前段規定併同宣告沒
    收銷燬；至鑑定用罄部分，業已滅失，不另宣告沒收銷燬。
  ㈡本案另扣得第一級毒品海洛因4包（由檢察官另行偵辦）、舌
    下錠2.5顆，均與本案無關，爰不另為沒收之諭知。
據上論斷，應依刑事訴訟法第273條之1第1項、第299條第1項前
段，判決如主文。
本案經檢察官黃筵銘偵查起訴，由檢察官宋有容到庭執行職務。
中　　華　　民　　國　　111 　年　　5 　　月　　9 　　日
                  刑事第二十三庭  法  官  龔書安
上列正本證明與原本無異。
如不服本判決，應於判決送達後20日內敘明上訴理由，向本院提
出上訴狀（應附繕本），上訴於臺灣高等法院。其未敘述上訴理
由者，應於上訴期間屆滿後20日內向本院補提理由書「切勿逕送
上級法院」。
                                  書記官  石秉弘
中　　華　　民　　國　　111 　年　　5 　　月　　11　　日
附錄本案論罪科刑法條全文：
毒品危害防制條例第11條
持有第一級毒品者，處3年以下有期徒刑、拘役或新臺幣30萬元
以下罰金。
持有第二級毒品者，處2年以下有期徒刑、拘役或新臺幣20萬元
以下罰金。
持有第一級毒品純質淨重十公克以上者，處1年以上7年以下有期
徒刑，得併科新臺幣1百萬元以下罰金。
持有第二級毒品純質淨重二十公克以上者，處6月以上5年以下有
期徒刑，得併科新臺幣70萬元以下罰金。
持有第三級毒品純質淨重五公克以上者，處2年以下有期徒刑，
得併科新臺幣20萬元以下罰金。
持有第四級毒品純質淨重五公克以上者，處1年以下有期徒刑，
得併科新臺幣10萬元以下罰金。
持有專供製造或施用第一級、第二級毒品之器具者，處1年以下
有期徒刑、拘役或新臺幣10萬元以下罰金。